【裁判字號】    92,易,364
【裁判日期】    921230
【裁判案由】    毒品危害防制條例
【裁判全文】
臺灣宜蘭地方法院刑事判決                          九十二年度易字第三六四號
    公  訴  人  臺灣宜蘭地方法院檢察署檢察官
    被      告  甲○○
右列被告因毒品危害防制條例案件，經檢察官聲請簡易判決處刑（九十二年度毒偵緝
字第九五號），及併案審理（九十二年毒偵字第九七七號），本院羅東簡易庭認不宜
以簡易判決處刑移由本院依通常程序審理，本院合議庭裁定由受命法官獨任逕以簡式
決處刑，爰不經通常程序判決如左：
    主  文
甲○○連續施用第二級毒品，累犯，處有期徒刑陸月，如易科罰金，以參佰元折算壹
日。扣案之吸食器貳個沒收、安非他命殘渣袋壹只（內含安非他命殘渣無法析離秤重
）沒收銷燬之。
    事  實
一、甲○○前因違反麻醉藥品管理條例案件，經本院以八十五年易字第六二七號判處
    有期徒刑六月確定，又因違反麻醉藥品管理條例案件，經本院以八十四年易字第
    八０三號判處有期徒刑八月，嗣經台灣高等法院以八十六年上易字第二０七七號
    駁回上訴確定，上揭二確定判決經更定執行刑，應執行有期徒刑一年確定，復因
    違反麻醉藥品管理條例案件，經本院以八十六年易字第七七五號判處有期徒刑八
    月確定，再因竊盜案件，經本院以八十六年易字第一一四五號判處有期徒三月，
    於民國八十七年八月二十四日因縮短刑期假釋出監，並於八十八年四月二十五日
    假釋期滿而執行完畢，仍不知悔改，又因施用毒品，經送觀察、勒戒後，認無繼
    續施用毒品之傾向，由台灣宜蘭地方法院檢察署檢察官於九十二年四月二日以九
    十二年毒偵緝字第二六號為不起訴處分確定，復基於概括之犯意，先後於九十二
    年六月五日上午八時許起至九十二年九月三十日晚上止，連續在其宜蘭縣蘇澳鎮
    ○○○路一九四之一號住處，施用第二級毒品安非他命多次，施用期間不定，嗣
    經警先於九十二年六月六日上午九時五分許，在其前揭處所查獲，並扣得其所有
    吸食器二個及安非他命殘渣袋一只、復於九十二年十月一日清晨三時三十分許，
    為警在宜蘭縣蘇澳鎮○○路十六號前查獲，嗣本院依台灣宜蘭地方法院檢察署檢
    察官聲請以九十二年毒聲字第二七二號裁定送臺灣宜蘭看守所附設勒戒處所觀察
    、勒戒後，認有繼續施用毒品之傾向。
二、案經宜蘭縣警察局移送台灣宜蘭地方法院檢察署檢察官聲請簡易判處刑，及併案
    審理。
    理  由
一、右揭事實，業據被告於警詢及本院審理時坦承不諱，並有被告尿液均呈安非他命
    陽性反應之慈濟大學濫用藥物檢驗中心檢驗總表二紙附卷可按，並有被告所有吸
    食器二個及安非他命殘渣袋一只扣案可佐，足認被告自白應為真實，又被告前因
    施用毒品，經送觀察、勒戒後，認無繼續施用毒品之傾向，由台灣宜蘭地方法院
    檢察署檢察官於九十二年四月二日以九十二年毒偵緝字第二六號為不起訴處分確
    定，有前開案件不起訴處分書在卷可參，復因施用毒品案件，經送觀察、勒戒後
    ，認有繼續施用毒品之傾向，亦有臺灣宜蘭看守所附設觀察勒戒處所九十二年十
    月二十三日宜所勒總籍字第０二八號函附之有無繼續施用毒品傾向證明書，以及
    臺灣高等法院被告全國前案紀錄表在卷可佐。本件事證明確，被告犯行洵堪認定
    。
二、核被告所為，係犯毒品危害防制條例第十條第二項之罪。其施用毒品前之持有第
    二級毒品之低度行為，已為施用毒品之高度行為所吸收，不另論罪。被告先後二
    次犯行，時間緊接，犯罪構成要件相同，顯係出於概括之犯意為之，為連續犯，
    應依刑法第五十六條連續犯之規定論以一罪，並加重其刑。又被告前有事實欄所
    指之犯罪科刑及執行情形，有臺灣高等法院被告全國前案紀錄表在卷可查，其於
    有期徒刑執行完畢五年內，再犯有期徒刑以上之右開之罪，為累犯，應依法遞加
    重其刑。爰審酌被告犯罪之動機、目的、手段，犯罪所生之損害，及犯罪後尚能
    坦承犯行等一切情狀，量處如主文所示之刑，並諭知易科罰金之折算標準。又扣
    案之安非他命殘渣袋一只為被告裝安非他命所用，其內之安非他命殘渣無法析離
    ，依毒品危害防制條例第十八條第一項前段之規定，不問屬於犯人與否，諭知沒
    收銷燬之。至吸食器二個，為被告所有供其施用毒品所用之物，業據被告自白在
    卷，爰依刑法第三十八條第一項第二款宣告沒收。
三、右揭事實起訴書雖僅論列被告於九十一二年六月五日上午八時許，在其宜蘭縣蘇
    澳鎮○○○路一九四之一號住處，施用安非他命一次，餘則未予論列，惟右揭事
    實起訴書未予論列部分，與起訴書已論列部分，有連續犯裁判上一罪之關係，為
    起訴效力所及，本院自得併予審究之，併予敘明。
據上論斷，應依刑事訴訟法第二百七十三條之一第一項、第二百九十九條第一項前段
，毒品危害防制條例第十條第二項、第十八條第一項前段，刑法第十一條前段、第五
十六條、第四十七條、第四十一條第一項前段、第三十八條第一項第二款，罰金罰鍰
提高標準條例第二條，判決如主文。
本案經檢察官張鳳清到庭執行職務
中    華    民    國      九十二      年    十二       月     三十      日
                            臺灣宜蘭地方法院刑事第二庭
                                法  官  林  楨  森
右正本證明與原本無異。
如不服本判決，應於判決送達後十日內向本院提出上訴狀。( 應附繕本 )
                                書記官  謝  佩  欣
中    華    民    國      九十三      年      一       月     五        日
毒品危害防制條例第十條第二項
施用第二級毒品者，處三年以下有期徒刑。


司法院資訊處製作；財團法人民間司法改革基金會備份。
